【裁判字號】    98,易,240
【裁判日期】    980729
【裁判案由】    竊盜
【裁判全文】
臺灣宜蘭地方法院刑事判決               98年度易字第240號
公  訴  人  臺灣宜蘭地方法院檢察署檢察官
被      告  丙○○
上列被告因竊盜案件，經檢察官提起公訴（98年度偵字第1192號
），本院判決如下：
    主  文
丙○○共同犯竊盜罪，累犯，處有期徒刑陸月，如易科罰金，以
新臺幣壹仟元折算壹日。
    犯罪事實
一、丙○○前因竊盜案件，經本院於民國96年3月28日以96年度
    易字第106號判處有期徒刑6月確定。嗣經本院於96年12月25
    日以96年度聲減字第1030號裁定減為有期徒刑3月，於97年4
    月22日執行完畢，仍不知悔改。竟與姓名、年籍不詳之成年
    男子，共同基於意圖為自己不法之所有犯意聯絡，在宜蘭縣
    頭城鎮○○段海邊，利用竹桿及海邊之石頭架設捕網，竊取
    他人放飛之賽鴿。迄於98年3月9日上午7時30分許，己○○
    、乙○○、甲○○所飼養做飛行訓練如附表所示之賽鴿共計
    7隻飛入中網，而為丙○○及上開姓名年籍不詳之成年男子
    取下。嗣於98年3月9日上午8時30分許，為在附近埋伏之丁○○、戊○○當場逮捕，而報警處理。
二、案經宜蘭縣政府警察局羅東分局報告臺灣宜蘭地方法院檢察
    署檢察官偵查起訴。
    理  由
一、本件被告之供述及被告以外之人於審判外之陳述暨相關筆錄
    、書證（以下所引據者），檢察官、被告均未於本案言詞辯
    論終結前聲明異議。本院審酌該等陳述、筆錄、書證作成時
    之情況，亦無何等違背刑事訴訟程序或顯不可信之情形，倘
    以之作為本案認定犯罪事實之基礎，尚屬適當，爰依刑事訴
    訟法第156條第1項、第159條之5等規定，認均具有證據能力
    ，合先敘明。
二、訊據被告丙○○矢口否認犯行，辯稱：當時原在抓鰻苗，因
    見有一男子在捕鴿子，乃上前觀看，並詢問該男子：為何抓
    別人比賽用的鴿子？該人不理，而不到2分鐘，便有其他人
    來追伊，並稱是伊與上開男子設網抓鴿子云云。惟查：
（一）目擊證人丁○○於警詢時證稱：「我當時就夥同我兒子戊○○（按證人丁○○與戊○○以父子相稱，事實上戊○○
      應為丁○○之姪子）一同前往，於到達頭城外澳海邊外澳
      段時，當場發現犯嫌丙○○及另一名不知姓名歹徒使用架
      設自製網子在海邊進行拔去中網之賽鴿，於是我與戊○○
      就上前去逮捕並通知警方到場。」等語（詳警卷第5頁）
      ；於偵查中證稱：「98年3月9日上午7時許，在外澳段海
      邊，有看到鳥網，當時剛好有鴿子中網，我見到丙○○跟
      另一名不知名的成年男子在那邊從網上抓鴿子放入裝鴿子
      的網子中，我見到的時候他們抓到4隻鴿子，之前他們已
      經抓到了3隻鴿子放在網子內，該網子放在丙○○所駕駛
      的貨車前方空地上。」，「丙○○抓完鴿子之後，另一名
      男子就將他抓的鴿子放在網子內，要跟已經抓到的3隻鴿
      子放在一起，丙○○當時還在調整網的高度，準備要再抓
      下一批鴿子。」，「整個過程約有半小時，我見到丙○○
      在調整鴿網，我們本來不知道他們已經抓到3隻鴿子，是
      後來我們抓到丙○○以後，鴿會會長來我們才發現丙○○
      的貨車前面有3隻鴿子。」等語（詳偵查卷第27頁），於
      審理中證稱：「我與證人戊○○到現場，當時有2個人，
      現場有竹竿及網子。其中一人便是在庭的被告，我們等了
      5分鐘後，詳細時間我不確定，看到有鴿子飛過去，鴿子
      便撞到網子，看到有2個人在拔鴿子，我確定有看到被告
      拔下鴿子後在調整網子，我才靠近，另外一人就帶著鴿子
      逃跑，被告還在現場，就被我們抓走。另外一人跑到一半
      便把鴿子丟下，有3隻鴿子。」等語（詳本院卷第40頁）
      。核與目擊證人戊○○於偵查中證稱：「98年3月9日上午
      7時許，在外澳段海邊，我見到丙○○跟一名不知名的成
      年男子，他們在那裡偷捕鴿。」，「（問：當時丙○○在
      現場做何事？）因為賽鴿經過他架的網子，賽鴿被綁在網
      子上，他在將鴿子抓下來，我們一過去就見到他在拔網子
      上的賽鴿，丙○○跟另外一名不知名男子見到我們就跑。
      」，「（問：見到丙○○偷鴿子的時間？）約15分至20
      分鐘，我們7時許到現場，7時30分報警」（詳偵查卷第28
      頁），「（問：對於丙○○庭訊時稱他是去現場鰻苗，沒
      有抓賽鴿，他是在旁邊看，有無意見？）丙○○所言不實
      ，因為丙○○手有在撥網子要拔賽鴿的動作。」等語（詳
      偵查卷第29頁），另於審理中亦證稱：「我是當天早上6
      時多快7時的時候，我跟證人丁○○到現場去，看到被告
      及另外壹個人在網鴿子，那邊有網子，當時還沒有看到鴿
      子被捕捉到，直到7時多才看到有鴿子飛過去被告那邊，
      看到竹竿有在動，我們人便過去被告那邊，過去時看到被
      告正在調整網子，網子上還有鴿子1、2隻，而另外一人正
      在拔鴿子，有3隻鴿子已經放在地上的網袋，另一人看到
      我們過去便拿著這3隻鴿子跑掉，我便留在原地，而證人
      丁○○去追逃跑的另一人，那人跑到一半便把鴿子丟在地
      上。」，「（問：當時你們在那邊埋伏多久？）埋伏約2
      、30分鐘」等語（詳本院卷第36頁、第38頁）證述情節一
      致。而依上開證人所述情形，足見證人丁○○、戊○○於
      逮捕被告前，已在上開地點附近觀察，而被告在該處有待
      上一段時間，並且動手取下中網之鴿子後，方為證人丁○○、戊○○逮捕，非如被告所辯係在詢問他人為何抓別人
      比賽用的鴿子，不到2分鐘即被丁○○、戊○○抓到云云
      。
（二）且依證人戊○○證述：被告當時穿著T恤，休閒褲，但沒
      有穿雨鞋及雨褲等語（詳本院卷第38頁），如被告係抓鰻
      苗，當會穿著穿雨鞋及雨褲，而被告卻僅著T恤，休閒褲
      ，益證其辯不足採。
（三）至被告所辯：如有竊取賽鴿，為何當時沒有跑走云云。惟
      證人丁○○證稱：「丙○○當時跑在岩石區調整鴿網，當
      時岩石約高1樓高，他當時跳下來可能有點受傷跑不動，
      而且我跟戊○○是雙面包圍他，所以他沒地方跑。」等語
      （詳偵查卷第27、28頁），足證當時情形係被告無法逃走
      ，而非如其所辯未逃走云云。
（四）再如附表「鴿子編號」所示之鴿子，分別係被害人己○○
      、乙○○、甲○○所有之事實，業據證人己○○、乙○○
      、甲○○於警、偵訊時陳述明確，並有贓物認領保管單3
      份在卷可稽。從而被告上開辯解顯係卸責之詞，無足憑取
      。綜上，本件事證已臻明確，被告犯行洵堪認定，應依法
      論科。
三、查被告陳稱：「（問：是否記得跑掉的人，年紀多大？）看
    起來比我老，大概40幾歲，是男性。」等語（詳本院卷第48
    頁），又證人丁○○亦證述：逃走之人為約3、40歲左右之
    男子等語（詳本院卷第42頁），足證逃走之人應為成年男子
    無訛。是核被告所為，係犯刑法第320條第1項之竊盜罪。被
    告與上開姓名年籍不詳之成年男子間，就本件竊盜犯行有犯
    意聯絡及行為分擔，均為共同正犯。又被告有如前揭犯罪事
    實欄所述之經有期徒刑宣告及執行完畢之情形，有臺灣高等
    法院被告前案紀錄表附卷可稽，其於徒刑執行完畢後5年以
    內，故意再犯本件有期徒刑以上之罪，為累犯，應依刑法第
    47條第1項規定加重其刑。爰審酌被告自陳國小畢業之智識
    程度，家裡有妻、子，及經營機車行之家庭狀況，與為圖私
    利，恣意竊取他人賽鴿、暨其手段、所生危害、犯後猶飾詞
    推諉刑責等一切情狀，量處如主文所示之刑，並諭知易科罰
    金之折算標準。至扣案之捕鴿網黑色1件，被告否認為其所
    有，且無積極證據證明係其所有之物，爰不為沒收之諭知。
據上論斷，應依刑事訴訟法第299條第1項前段，刑法第320條第1
項、第28條、第47條第1項，刑法施行法第1條之1第1項、第2項
前段，判決如主文。
本案經檢察官郭欣怡到庭執行職務。
中    華    民    國    98    年    7     月    29    日
                  刑事第三庭法  官  張育彰
以上正本證明與原本無異
如不服本判決應於收受本判決後10日內向本院提出上訴書狀，並
應敘述具體理由。若未敘述理由者，應於上訴期間屆滿後20日內
向本院補提理由書狀 (均須按他造當事人之人數附繕本)。
                            書記官  陳靜宜
中    華    民    國    98    年    7     月    29    日
附錄本案論罪科刑法條:
中華民國刑法第320條第1項
意圖為自己或第三人不法之所有，而竊取他人之動產者，為竊盜
罪，處5年以下有期徒刑、拘役或5百元以下罰金。
附表
  ┌──┬──────┬──────────────┐
  │編號│被害人      │鴿子編號                    │
  ├──┼──────┼──────────────┤
  │ 1  │己○○      │腳環994178                  │
  ├──┼──────┼──────────────┤
  │ 2  │乙○○      │腳環990023、990026、992607  │
  ├──┼──────┼──────────────┤
  │ 3  │甲○○      │腳環990738、990721、990722  │
  └──┴──────┴──────────────┘


司法院資訊處製作；財團法人民間司法改革基金會備份。
